Images des répertoires du notaire Anne Urbain Bourget pour l'étude XL
Archives nationales de France
Images des répertoires du notaire Anne Urbain Bourget pour l'étude XL
6 juin 1785 - 22 février 1810
MC/RE/XL/1/B - MC/RE/XL/2
Etude XL; Bourget, Anne-Urbain
2 registres
Archives nationales de France
Minutes et répertoires: la loi 2008-696 du 15 juillet 2008 relative aux archives a fixé à 75 ans à compter de la date de l'acte, ou à 25 ans à compter de la date du décès de l'intéressé si ce délai est plus bref, le délai de communication des minutes et répertoires des notaires; ce délai est porté à 100 ans à compter de la date de l'acte si le document se rapporte à un mineur (code du Patrimoine, articles L213-2, 4e d et 5e).
Autres documents de l'étude (dossiers de clients, comptabilité...): s'agissant d'archives privées, ces documents sont communicables selon les modalités fixées par le déposant ou le donateur.
Certains documents ne sont pas accessibles sous leur forme originale en raison de leur mauvais état de conservation.
Registres entrés aux Archives nationales en 1942.
Images des répertoires de l’étude XL
Archives de l'étude XL
répertoire d'officier public ministériel
- Répertoire chronologique pour la période du 6 juin 1785 au 2 juillet 1806, 6 juin 1785 - 2 juillet 1806; MC/RE/XL/1/B; Le répertoire comporte 127 feuillets et fait partie d'un registre de 317 feuillets de papier manuscrits, hauteur 35 x largeur 24 cm, composé de cahiers foliotés par le notaire. Le registre est en mauvais état. Pages blanches aux feuillets 94 v°, 189, 209 v°, 278 v°, 301 v°; taches d'encre aux ff° 143 v°, 178; une feuille déchirée au f° 296.
  Le registre contient aussi le répertoire du notaire Julien Siot pour la période du 13 mai 1743 au 2 mai 1785.
  Le répertoire contient les informations suivantes: jusqu'au f° 209: 1. date du jour; 2. nature de l'acte; 3. nom, prénom, des parties, et à partir du f° 210: 1. le n° de l'acte dans l'année; 2. date du jour; 3. nature de l'acte passé en brevet; 4. nature de l'acte passé en minute; 5. nom, prénom, domicile des parties, indication sur la situation et les prix des biens; 6. date d'enregistrement de l'acte; 7. droits d'enregistrement.
  Attention: seuls les actes passés en minute sont conservés; les actes mentionnés dans le répertoire comme passés en simple brevet (colonne 3) ne sont pas conservés par les notaires et ne sont donc pas versés au Minutier (ils sont remis aux clients).
  répertoire
  - Liste chronologique des actes pour la période du 6 juin au 24 décembre 1785, 6 juin - 24 décembre 1785; 91 v°-94 r°; 4 feuillets
  - Liste chronologique des actes pour la période du 7 janvier au 27 décembre 1786, 7 janvier - 27 décembre 1786; 95 r°-99 v°; 4 feuillets
  - Liste chronologique des actes pour la période du 2 janvier au 29 décembre 1787, 2 janvier - 29 décembre 1787; 99 r°-105 v°; 6 feuillets
    Attention au f 100 r° ont lit :" janvier 1786 suite" au lieu de "janvier 1787 suite"
  - Liste chronologique des actes pour la période du 2 janvier au 29 décembre 1788, 2 janvier - 29 décembre 1788; 105 v°-109 v°; 6 feuillets
  - Liste chronologique des actes pour la période du 2 janvier au 21 décembre 1789, 2 janvier - 21 décembre 1789; 109 v°-113 r°; 4 feuillets
  - Liste chronologique des actes pour la période du 3 janvier au 24 décembre 1790, 3 janvier - 24 décembre 1790; 113 r°-117 v°; 4 feuillets
  - Liste chronologique des actes pour la période du 1er janvier au 31 décembre 1791, 1er janvier - 31 décembre 1791; 117 v°-128 v°; 11 feuillets
  - Liste chronologique des actes pour la période du 1er janvier au 31 décembre 1792, 1er janvier - 31 décembre 1792; 129 r°-137 v°; 8 feuillets
  - Liste chronologique des actes pour la période du 1er janvier au 21 octobre 1793, 1er janvier - 21 octobre 1793; 138 v°-147 v°; 9 feuillets
  - Liste chronologique des actes pour la période du 4 brumaire au 5è jour complémentaire an II (25 octobre 1793 - 21 septembre 1794), 4 brumaire - 5è jour complémentaire an II (25 octobre 1793 - 21 septembre 1794); 147 v°-162 v°; 15 feuillets
  - Liste chronologique des actes pour la période du 1er vendémiaire au 6e jour complémentaire an III (22 septembre 1794 - 22 septembre 1795), 1er vendémiaire - 6e jour complémentaire an III (22 septembre 1794 - 22 septembre 1795); 162 v°-178 r°; 16 feuillets
  - Liste chronologique des actes pour la période du 1er vendémiaire au 2è jour complémentaire an IV (23 septembre 1795 - 18 septembre 1796), 1er vendémiaire - 2è jour complémentaire an IV (23 septembre 1795 - 18 septembre 1796); 178 r°-189 r°; 11 feuillets
  - Liste chronologique des actes pour la période du 1er vendémiaire au 4è jour complémentaire an V (22 septembre 1796 - 20 septembre 1797), 1er vendémiaire - 4è jour complémentaire an V (22 septembre 1796 - 20 septembre 1797); 190 r°-198 r°; 8 feuillets
  - Liste chronologique des actes pour la période du 1er vendémiaire au 5è jour complémentaire an VI (22 septembre 1797 - 21 septembre 1798), 1er vendémiaire - 5è jour complémentaire an VI (22 septembre 1797 - 21 septembre 1798); 198 v°-206 v°; 8 feuillets
  - Liste chronologique des actes pour la période du 1er vendémiaire au 29 fructidor an VII (22 septembre 1798 - 15 septembre 1799), 1er vendémiaire - 29 fructidor an VII (22 septembre 1798 - 15 septembre 1799); 207 r°-222 v°; 15 feuillets
  - Liste chronologique des actes pour la période du 5 vendémiaire au 3è jour complémentaire an VIII (27 septembre 1799 - 20 septembre 1800), 5 vendémiaire - 3è jour complémentaire an VIII (27 septembre 1799 - 20 septembre 1800); 222 v°-239 r°; 17 feuillets
  - Liste chronologique des actes pour la période du 2 vendémiaire au 3è jour complémentaire an IX (24 septembre 1800 - 20 septembre 1801), 2 vendémiaire - 3è jour complémentaire an IX (24 septembre 1800 - 20 septembre 1801); 239 v°-257 v°; 18 feuillets
  - Liste chronologique des actes pour la période du 3 vendémiaire au 5è jour complémentaire an X (25 septembre 1801 - 22 septembre 1802), 3 vendémiaire - 5è jour complémentaire an X (25 septembre 1801 - 22 septembre 1802); 258 r°-273 r°; 15 feuillets
  - Liste chronologique des actes pour la période du 1er vendémiaire au 6è jour complémentaire an XI (23 septembre 1802 - 23 septembre 1803), 1er vendémiaire - 6è jour complémentaire an XI (23 septembre 1802 - 23 septembre 1803); 274 r°-289 r°; 15 feuillets
  - Liste chronologique des actes pour la période du 3 vendémiaire au 2e jour complémentaire an XII (26 septembre 1803 - 19 septembre 1804), 3 vendémiaire - 2e jour complémentaire an XII (26 septembre 1803 - 19 septembre 1804); 289 v°-299 r°; 10 feuillets
  - Liste chronologique des actes pour la période du 2 vendémiaire au 4è jour complémentaire an XIII (24 septembre 1804 - 21 septembre 1805), 2 vendémiaire - 4è jour complémentaire an XIII (24 septembre 1804 - 21 septembre 1805); 299 r°-310 v°; 11 feuillets
  - Liste chronologique des actes pour la période du 3 vendémiaire au 10 nivôse an XIV (25 septembre - 31 décembre 1805), 3 vendémiaire - 10 nivôse an XIV (25 septembre - 31 décembre 1805); 310 v°-313 r°; 3 feuillets
  - Liste chronologique des actes pour la période du 1er janvier au 2 juillet 1806, 1er janvier - 2 juillet 1806; 313 r°-317 r°; 4 feuillets
- Répertoire chronologique pour la période du 1er juillet 1806 au 22 février 1810, 1er juillet 1806 - 22 février 1810; MC/RE/XL/2; Le répertoire comporte 58 feuillets et fait partie d'un registre de 217 feuillets de papier manuscrits, hauteur 35 cm x largeur 24 cm, composé de cahiers foliotés par le notaire. Le registre est en bon état. Une page blanche au feuillet 43.
  Le registre contient aussi le répertoire des notaires Marie Jean Charles Huvé pour la période du 12 décembre 1810 au 7 février 1813 et Josué Alexis Augé de Fleury pour la période du 9 février 1813 au 15 février 1819.
  Le répertoire contient les informations suivantes: 1. le n° de l'acte dans l'année; 2. date du jour; 3. nature de l'acte passé en brevet; 4. nature de l'acte passé en minute; 5. nom, prénom, domicile des parties, indication sur la situation et les prix des biens; 6. date d'enregistrement de l'acte; 7. droits d'enregistrement.
  - Liste chronologique des actes pour la période du 1er juillet au 31 décembre 1806, 1er juillet - 31 décembre 1806; 1 r°-5 r°; 4 feuillets
  - Liste chronologique des actes pour la période du 3 janvier au 31 décembre 1807, 3 janvier - 31 décembre 1807; 5 r°-16 r°; 11 feuillets
  - Liste chronologique des actes pour la période du 1er janvier au 27 décembre 1808, 1er janvier - 27 décembre 1808; 16 v°-34 r°; 18 feuillets
  - Liste chronologique des actes pour la période du 1er janvier au 30 décembre 1809, 1er janvier - 30 décembre 1809; 34 r°-54 v°; 20 feuillets
  - Liste chronologique des actes pour la période du 1er janvier au 22 février 1810, 1er janvier - 22 février 1810; 54 v°-58 v°; 4 feuillets